臺灣板橋地方法院刑事判決　　　　　　　100年度訴字第683號
公　訴　人　臺灣板橋地方法院檢察署檢察官
被　　　告　許鐿
上列被告因違反毒品危害防制條例案件，經檢察官提起公訴（10
0 年度毒偵字第931 號），因被告於準備程序中為有罪之陳述，
本院合議庭裁定由受命法官獨任進行簡式審判程序審理，判決如
下：
    主  文
許鐿施用第一級毒品，累犯，處有期徒刑捌月，扣案之注射針筒
參支沒收。
    事  實
一、許鐿前因施用毒品案件，經裁定送強制戒治，於民國91年11
    月4 日執行強制戒治完畢，此次施用毒品犯行並經檢察官提
    起公訴，由本院以91年度訴字第129 號判決判處有期徒刑8
    月確定，於92年7 月4 日執行完畢（此部分於本案不構成累
    犯）。嗣又因施用第二級毒品案件，經本院以95年度簡字第
    5021號判決判處有期徒刑6 月，並以96年度聲減字第2903號
    裁定減刑為有期徒刑3 月確定，於96年10月15日易科罰金執
    行完畢。詎其猶不知悔改，基於施用第一級毒品海洛因之犯
    意，於100 年1 月20日下午4 時10分許為警採尿回溯前26小
    時內之某時，在新北市○○區○○街31巷22弄5 號4 樓頂樓
    加蓋住處內，以針筒注射方式，施用海洛因1 次。嗣於100
    年1 月20日中午12時30分許，許鐿因警方持搜索票前往上址
    搜索林明騫時在場，並在許鐿臥室衣櫥內查獲注射針筒3 支
    ，經對其採尿送驗，結果呈嗎啡陽性反應，始查悉上情。
二、案經臺北市政府警察局文山第一分局移送臺灣板橋地方法院
    檢察署檢察官偵查起訴。
    理  由
壹、程序事項
    本件被告許鐿所犯者非為死刑、無期徒刑、最輕本刑為3 年
    以上有期徒刑之罪或高等法院管轄第一審案件，其於準備程
    序進行中，先就被訴事實為有罪之陳述，經告知其簡式審判
    程序之旨，並聽取公訴人、被告之意見後，本院業已依刑事
    訴訟法第273 條之1 第1 項之規定，裁定由受命法官獨任以
    簡式審判程序進行本案之審理。是依刑事訴訟法第273 條之
    2 之規定，本件之證據調查，即不受同法第159 條第1 項、
    第161 條之2 、第161 條之3 、第163 條之1 及第164 條至
    第170 條規定之限制。
貳、實體事項
一、上揭犯罪事實，業據被告於本院準備程序、審理時均自白不
    諱，其為警查獲後所採集之尿液檢體，經送驗結果，呈嗎啡
    及可待因之陽性反應，此有100 年2 月10日台灣尖端先進生
    技醫藥股份有限公司出具尿液檢體編號027473之濫用藥物檢
    驗報告1 份、臺北市政府警察局偵辦毒品案件尿液檢體委驗
    單1 紙附卷可稽（見偵查卷第46頁、第44頁），並有注射針
    筒3 支扣案可證，足認被告之自白與事實相符。再者，被告
    前因施用毒品案件，經裁定送強制戒治，於91年11月4 日執
    行強制戒治完畢，並由臺灣板橋地方法院檢察署檢察官提起
    公訴，由本院以91年度訴字第129 號判決判處有期徒刑8 月
    確定，復又因施用毒品案件，經本院以95年度簡字第5021號
    判決判處有期徒刑6 月，並以96年度聲減字第2903號裁定減
    刑為有期徒刑3 月確定乙節，有臺灣高等法院被告前案紀錄
    表1 份在卷可考，足認被告此次施用毒品犯行，已非毒品危
    害防制條例第20 條 第3 項所稱「5 年後再犯」之情形，自
    應由檢察官依法追訴（最高法院95年度第7 次刑事庭會議決
    議參照）。從而本案事證明確，被告犯行堪予認定。
二、查海洛因係毒品危害防制條例第2 條第2 項第1 款所定之第
    一級毒品。核被告所為，係犯毒品危害防制條例第10條第1
    項之施用第一級毒品罪。被告為施用而持有海洛因之低度行
    為，為施用之高度行為所吸收，不另論罪。再者被告因施用
    第二級毒品案件，經本院以95年度簡字第5021號判決判處有
    期徒刑6 月，並以96年度聲減字第2903號裁定減刑為有期徒
    刑3 月確定，於96年10月15日易科罰金執行完畢之事實，有
    臺灣高等法院被告前案紀錄表1 份在卷可考，其受有期徒刑
    之執行完畢，5 年內故意再犯本案有期徒刑以上之罪，為累
    犯，應依刑法第47條第1 項加重其刑。爰審酌被告前已因施
    用毒品迭經法院論罪科刑，竟仍不知戒除，顯然漠視法令之
    禁制，惟犯罪後坦承犯行，且所犯之施用毒品犯行乃戕害自
    己身心健康，並未危及他人，暨其犯罪動機、目的等一切情
    狀，量處如主文所示之刑。扣案之注射針筒3 支，係供被告
    施用海洛因之用，為被告所有，業據被告供承在卷，爰依刑
    法第38條第1 項第2 款、第3 項宣告沒收。
三、據上論斷，應依刑事訴訟法第273 條之1 、第299 條第1 項
    前段，毒品危害防制條例第10條第1 項，刑法第11條前段、
    第47條第1 項、第38條第1 項第2 款、第3 項，判決如主文
    。
本案經檢察官郭峻豪到庭執行職務。
中    華    民    國   100    年    4     月    29    日
                  刑事第三庭法  官  陳伯厚
上列正本證明與原本無異。
如不服本判決，應於判決送達後10日內敘明上訴理由，向本院提
出上訴狀 (應附繕本) ，上訴於臺灣高等法院。其未敘述上訴理
由者，應於上訴期間屆滿後20日內向本院補提理由書「切勿逕送
上級法院」。
                            書記官  高建華
中    華    民    國   100    年    4     月    29    日
附錄論罪科刑法條全文：
毒品危害防制條例第10條
施用第一級毒品者，處 6 月以上 5 年以下有期徒刑。
施用第二級毒品者，處 3 年以下有期徒刑。